cs: Průhlednost prošívacího pravítka: Čiré/průhledné; Neprůhledné; Tónované průhledné; Jiné
lt-LT: Skiautinių liniuotės skaidrumas: Skaidrus / permatomas; Nepermatomas; Tamsintas permatomas; Kita
es: Transparencia de la regla para acolchado: Transparente/claro; Opaco; Transparente tintado; Otra
ro-RO: Transparență riglă matlasare: Clar/transparent; Opac; Transparent colorat; Altele
sl-SI: Prosojnost ravnila za prešivanje: Prozorno/transparentno; Neprozorno; Obarvano prozorno; Drugo
it: Trasparenza del righello per quilting: Trasparente; Opaco; Trasparente colorato; Altro
fi: Tikkausviivaimen läpinäkyvyys: Kirkas/läpinäkyvä; Läpinäkymätön; Sävytetty läpinäkyvä; Muu
de: Transparenz des Quiltlineals: Klar/Transparent; Undurchsichtig; Getönt transparent; Sonstige
tr: Dikiş cetveli şeffaflığı: Şeffaf/Saydam; Opak; Renkli şeffaf; Diğer
zh-TW: 拼布尺透明度: 透明; 不透明; 有色透明; 其他
zh-CN: 拼布尺透明度: 清澈/透明; 不透明; 染色透明; 其他
vi: Thước may chần trong suốt: Trong/trong suốt; Mờ đục; Trong suốt có màu; Khác
bg-BG: Прозрачност на линийката за пачуърк: Прозрачен; Непрозрачен; Оцветен прозрачен; Друго
en: Quilting ruler transparency: Clear/transparent; Opaque; Tinted transparent; Other
th: ไม้บรรทัดเย็บผ้าแบบโปร่งใส: ใส/โปร่งแสง; ทึบแสง; โปร่งแสงแบบย้อมสี; อื่นๆ
nb: Gjennomsiktighet for stikksømlinjal: Klar/gjennomsiktig; Ugjennomsiktig; Farget gjennomsiktig; Annet
sv: Quiltningslinjalens genomskinlighet: Genomskinlig/transparent; Ogenomskinlig; Tonad transparent; Övrigt
hr-HR: Prozirnost ravnala za prošivanje: Prozirno; Neprozirno; Zatamnjeno prozirno; Ostalo
hu: Quiltvonalzó átlátszósága: Átlátszó; Átlátszatlan; Színezett átlátszó; Egyéb
el: Βαθμός διαφάνειας χάρακα quilting: Διάφανο/διαφανές; Αδιαφανές; Φιμέ διαφανές; Άλλο
da: Quiltelineals gennemsigtighed: Klar/gennemsigtig; Uigennemsigtig; Tonet gennemsigtig; Andet
sk-SK: Priehľadnosť prešívacieho pravítka: Číre/priehľadné; Nepriehľadné; Tónované priehľadné; Iné
ja: キルティング定規の透明度: クリア/透明; 不透明; 色付き透明; その他
pt-BR: Régua para quilting transparência: Transparente; Opaco; Transparente tingido; Outro
nl: Quiltliniaal transparantie: Helder/transparant; Ondoorzichtig; Getint transparant; Overig
fr: Transparence de la règle de patchwork: Clair/transparent; Opaque; Transparent teinté; Autre
pt-PT: Transparência da régua de acolchoado: Claro/transparente; Opaco; Transparente com tonalidade; Outro
pl: Przezierność linijki do patchworku: Przezroczysta / transparentna; Nieprzezroczysta; Przyciemniana przezroczysta; Inne
ru: Прозрачность линейки для квилтинга: Прозрачный; Непрозрачный; Тонированный прозрачный; Другое
ko: 퀼팅 자 투명도: 투명; 불투명; 착색 투명; 기타